【裁判字號】    99,審簡上,18
【裁判日期】    990310
【裁判案由】    違反保護令罪
【裁判全文】
臺灣士林地方法院刑事判決            99年度審簡上字第18號
上  訴  人
即  被  告  甲○○
上列上訴人因違反保護令罪案件，不服本院士林簡易庭於中華民
國98年12月31日所為98年度士簡字第1013號第一審刑事簡易判決
（聲請簡易判決處刑案號：臺灣士林地方法院檢察署98年度偵字
第13191 號），提起上訴，本院管轄第二審之合議庭判決如下：
    主  文
上訴駁回。
甲○○緩刑貳年，並應於緩刑期內付保護管束。
    事實及理由
一、本案經本院審理結果，認第一審判決被告犯家庭暴力防治法
    第61條第2 款違反保護令罪，量處拘役45日，並諭知如易科
    罰金以新臺幣（下同）1,000 元折算1 日，其認事、用法均
    無不當，量刑亦屬妥適，應予維持，並引用第一審判決書及
    檢察官聲請簡易判決處刑書記載之事實、證據及理由。
二、上訴人上訴意旨略以：伊在接受醫院治療後，精神狀況已經
    改善，並獲得被害人即其配偶乙○○原諒，目前家中經濟困
    窘無力繳納易科罰金，請求給予緩刑之判決等語。
三、經查：上訴人即被告甲○○於檢察官偵查中及本院審理中均
    坦承犯行，且有原審判決所列證據可資佐證，足認被告係犯
    家庭暴力防治法第61條第2 款之違反保護令罪。原審法院以
    被告罪證明確，援引刑事訴訟法第449 條第1 項前段、第3
    項、第454 條第2 項，家庭暴力防治法第61條第2 款，刑法
    第11條前段、第41條第1 項前段，刑法施行法第1 條之1 之
    規定，量處拘役45日，並諭知如易科罰金以1,000 元折算1
    日，其認事用法並無違誤，量刑亦屬妥適。至原審判決書主
    文關於「家庭暴力防治法第十四條第二款」中漏引「第一項
    」及適用法條部分贅引「刑法施行法第1 條之1 」部分應予
    更正。是被告以上述意旨提起上訴，並無理由，應予駁回。
四、末查，被告前未曾因故意犯罪受有期徒刑以上刑之宣告，有
    臺灣高等法院被告前案紀錄表1 份在卷可考，其因情緒一時
    失控致犯本案，惟犯後已坦承犯行，態度良好，並獲得告訴
    人即其配偶乙○○原諒，此為告訴人乙○○於本院準備程序
    中陳稱無訛（參見本院卷民國99年2 月9 日準備程序筆錄）
    ，其經此偵審程序及科刑宣告後，應當知所警惕，信無再犯
    之虞，本院因認所宣告之刑以暫不執行為適當，乃依刑法第
    74條第1 項第1 款規定，併予宣告緩刑2 年，以啟自新，並
    依家庭暴力防治法第38條第1 項之規定，諭知被告應於緩刑
    期內付保護管束，以觀後效。
據上論斷，應依刑事訴訟法第455 條之1 第1 項、第3 項、第36
8 條、第373 條，家庭暴力防治法第38條第1 項，刑法第74條第
1 項第1 款，判決如主文。
本案經檢察官蔡元仕到庭執行職務。
中    華    民    國    99    年    3     月    10    日
                  刑事第一庭審判長法  官  雷雯華
                                  法  官  梁哲瑋
                                  法  官  王沛雷
以上正本證明與原本無異。
本件不得上訴。
                                  書記官  陳麗津
中    華    民    國    99    年    3     月    10    日

司法院資訊處製作；財團法人民間司法改革基金會備份。
